【裁判字號】    95,交易,412
【裁判日期】    951214
【裁判案由】    妨害公務等
【裁判全文】
臺灣桃園地方法院刑事判決             95年度交易字第412號
    公  訴  人  台灣桃園地方法院檢察署檢察官
    被      告  甲○○
                          號
上列被告因妨害公務等案件，經檢察官提起公訴（95年度偵字第
20157 號），被告於本院準備程序時，就被訴事實為有罪之陳述
，經告知簡式審判程序之旨，並聽取檢察官及當事人意見後，本
院合議庭裁定由受命法官獨任進行簡式審判程序，本院判決如下
：
    主  文
甲○○服用酒類，不能安全駕駛動力交通工具而駕駛，處拘役
拾日，如易科罰金，以新台幣壹仟元折算壹日；又於公務員依法
執行職務時，當場侮辱，處拘役伍拾日，如易科罰金，以新台幣
壹仟元折算壹日；又對於公務員依法執行職務時，施強暴，處有
期徒刑月，如易科罰金，以新台幣壹仟元折算壹日；又依法逮
捕之人以強暴脫逃未遂，處有期徒刑月，如易科罰金，以新台
幣壹仟元折算壹日。應執行有期徒刑伍月、拘役柒拾日，如易科
罰金，均以新台幣壹仟元折算壹日。
    事  實
一、甲○○於民國95年9月12日中午12時30分許起，至同日14 時
    30分許止，在桃園縣大溪鎮○○路「山水餐廳」飲用威士忌
    等酒類，已達不能安全駕駛動力交通工具之程度，仍駕駛車
    牌號碼為8556-HD 號之自用小客車自國道3 號大溪交流道上
    高速公路前往桃園市，於同日16時許行經國道2 號公路西向
    18公里桃園縣八德市○○道出口時，遭當時在該處執行巡邏
    勤務之國道公路警察局第六警察龍潭分隊隊員警宋明峰、賴
    怡宏查獲，經測得甲○○之呼氣酒精濃度濃度達每公升0.92
    毫克，遂將甲○○依法逮捕，並載回國道公路警察局第六警
    察隊龍潭分隊偵辦。詎行經國道3 號公路南向63公里時，甲
    ○○藉詞酒醉身體不適想要嘔吐，員警將巡邏車停靠路邊打
    開車窗時，甲○○竟迅速鑽出車窗逃逸，尚未脫離公力監督
    範圍前，即由員警宋明峰、賴怡宏制止，並通知員警根世傳
    前來支援。詎甲○○竟基於侮辱、妨害公務以及傷害之犯意
    ，對於依法執行職務之員警公務員宋明峰、賴怡宏、根世傳
    咆哮，且當場以「你沒有用，你叫什麼名字，你都不敢講，
    你是卒仔喔」之言語加以侮辱，並不斷揮舞雙拳、拉扯，以
    此方式對依法執行職務之公務員施強暴，致員警宋明峰、賴
    怡宏手臂受有多處擦傷（傷害部分未據宋明峰、賴怡宏提出
    告訴），嗣員警宋明峰、賴怡宏、根世傳以強制力將甲○○
    帶回上揭巡邏車後，甲○○竟在車內以頭部將巡邏車之擋風
    玻璃撞破（毀損部分未據提出告訴）。
二、案經國道公路警察局第六警察隊報告台灣桃園地方法院檢察
    署檢察官偵查起訴。
    理  由
一、訊據被告甲○○於警詢、偵查及審理中對於在上揭犯罪事實
    ，均坦承不諱（參見台灣桃園地方法院檢察署95年度偵字第
    20517 號卷第9 頁、第10頁、第25頁、第26頁、第30頁），
    核與證人即警員宋明峰、賴怡宏、根世傳於偵查中所述相符
    （參見台灣桃園地方法院檢察署95年度偵字第20517 號卷第
    31頁、第32頁），且有證人宋明峰、賴怡宏出具之職務報告
    1 紙，其上載明本案查獲經過情形可資為佐。此外，復有呼
    氣酒精濃度測定紀錄單、刑法第185 條之3 案件測試觀察紀
    錄表及汽車駕駛人酒後生理協調平衡檢測紀錄表各1 紙、照
    片8 幀在卷可稽。足徵被告前開自白與事實相符，可以採為
    本案論罪科刑之基礎。綜上，本件事證明確，被告犯行應堪
    認定。
二、按脫逃罪須以不法脫離公力監督範圍之外始為既遂，若雖逸
    出監禁場所而尚在公務員追跡中者，因未達於回復自由之程
    度，仍應以未遂論（最高法院18年上字第559 號判例意指參
    照）。本件被告甲○○自上開巡邏警車脫逃後，立刻為警方
    發現及制止，被告甲○○始終未脫離公力監督範圍，依上開
    見解，應論以脫逃未遂罪。核被告甲○○所為，係犯刑法第
    185 條之3 之服用酒類不能安全駕駛動力交通工具而駕駛罪
    、同法第135 條第1 項之對於執行職務之公務員施強暴罪、
    同法第140 條第1 項之於公務員依法執行職務時，當場侮辱
    罪及同法第161 條第2 項、第4 項以強暴脫逃未遂罪。另被
    告甲○○於國道3 號公路南向63公里處，接續以穢語當場辱
    罵執行職務之員警，核其上開多次對於公務員依法執行職務
    時，當場侮辱公務員及對於執行職務之公務員施強暴之犯行
    ，各係基於同一侮辱及施暴公務員之犯意下所為接續行為，
    且係分別侵害同一國家法益，各行為間之獨立性極為薄弱，
    依一般社會健全觀念，在時間差距上難以強行分開，在刑法
    評價上，以視為數個舉動之接續施行，合為包括之一行為予
    以評價，較為合理（最高法院86年台上字第3295號判例參照
    ），故應以接續犯論以於公務員依法執行職務時當場侮辱罪
    及對於執行職務之公務員施強暴罪各一罪。被告甲○○所犯
    上開4 罪間，犯意各別、行為互殊，應予分論併罰。又被告
    甲○○已著手施行以強暴方式脫逃之行為，惟未生脫逃既遂
    之結果，為未遂犯，爰依刑法第25條第2 項規定，按既遂犯
    之刑度減輕其刑。爰審酌被告之品行、智識程度、犯罪之動
    機、目的、手段、脫逃行為所造成執法人員之損害程度，以
    及犯後態度等一切情狀，量處如主文所示之刑，並定其應執
    行刑，且均諭知易科罰金之折算標準，以資懲儆。
據上論斷，應依刑事訴訟法第273 條之1 第1 項、第299 條第1
項前段，刑法第185 條之3 、第135 條第1 項、第140 條第1 項
、第161 條第2 項、第4 項、第25條第2 項、第41條第1 項前段
、第51條第5 款、第6 款，刑法施行法第1 條之1 第1 項、第2
項前段，判決如主文。
本案經檢察官丁俊成到庭執行職務。
中    華    民    國    95    年    12    月    14    日
                  刑事第六庭  法  官  林哲賢
以上正本證明與原本無異。
如不服本判決，應於判決送達後10日內向本院提出上訴狀（應附
繕本），上訴於臺灣高等法院。
                              書記官  王泰元
中    華    民    國    95    年    12    月    14    日
本案論罪科刑法條：
中華民國刑法第185條之3
服用毒品、麻醉藥品、酒類或其他相類之物，不能安全駕駛動力
交通工具而駕駛者，處1 年以下有期徒刑、拘役或3 萬元以下罰
金。
中華民國刑法第135條
對於公務員依法執行職務時，施強暴脅迫者，處3 年以下有期徒
刑、拘役或3 百元以下罰金。
意圖使公務員執行一定之職務或妨害其依法執行一定之職務或使
公務員辭職，而施強暴脅迫者，亦同。
犯前二項之罪，因而致公務員於死者，處無期徒刑或7 年以上有
期徒刑；致重傷者，處3 年以上、10年以下有期徒刑。
中華民國刑法第140 條
於公務員依法執行職務時，當場侮辱，或對於其依法執行之職務公然侮辱
者，處 6 月以下有期徒刑、拘役或 1 百元以下罰金。
對於公署公然侮辱者亦同。
中華民國刑法第161條
依法逮捕、拘禁之人脫逃者，處 1 年以下有期徒刑。
損壞拘禁處所械具或以強暴脅迫犯前項之罪者，處 5 年以下有期
徒刑。
聚眾以強暴脅迫犯第1 項之罪者，在場助勢之人，處3 年以上10
年以下有期徒刑。
首謀及下手實施強暴脅迫者， 處 5 年以上有期徒刑。
前三項之未遂犯，罰之。


司法院資訊處製作；財團法人民間司法改革基金會備份。
